---
title: "KYS ERVA COVID-19 ESH tilannekuva"
author: "Kuopion yliopistollinen sairaala"
date: "`r format(params$date, format = '%d. %B %Y')`"
output:
  pdf_document:
    includes:
      in_header: "preamble.tex"
header-includes:
  - \usepackage{titling}
  - \setlength{\droptitle}{1.5em} 
params:
  date: !r Sys.Date()
---

```{r setup, include=FALSE}
Sys.setlocale("LC_TIME", "fi_FI.UTF-8")
knitr::opts_chunk$set(echo = TRUE)
options(tinytex.verbose = TRUE)
library(tidyverse)
library(viridis)
library(kableExtra)
load(file = "data/kartta_maakunta_4500k.rda")
map.kys.erva <- ggplot() +
  geom_sf(data = maakunnat[maakunnat$nimi %in% c("Pohjois-Savo", "Etelä-Savo", "Keski-Suomi", "Pohjois-Karjala"), ])

source("import.R")
dat <- tbl %>% 
  mutate(site.id = factor(site.id),
         covid19.potilaat.yhteensa = as.numeric(covid19.potilaat.yhteensa),
         covid19.tehohoito.ja.tehovalvonta = as.numeric(covid19.tehohoito.ja.tehovalvonta))

```

## Johdanto

Tiedot kerätään päivittäin lähetettävällä [**SecApp** viestillä](https://www.secapp.fi) KYS erityisvastuualueen keskussairaaloista. Tiedot kuvastavat kuluvan vuorokauden klo 08:00 tilannetta erikoissairaanhoidossa alueella.

**Muistathan, että STM:n ohjeistuksen mukaisesti nämä tiedot eivät ole julkisia.**

### Lisätietoja tiedonkeruusta

[Juuso Tamminen](mailto:juuso.tamminen@kuh.fi), puh 044 717 2111  
Kehitämisylilääkäri, Kuopion yliopistollinen sairaala

## Tilannekuva `r format(params$date, format = "%d. %B %Y")`

```{r tilannekuva, echo = F, warning = F}
d <- tbl %>% 
  filter(pvm == params$date) %>% 
  select(-muut.huomiot, -toiminnalliset.muutokset, -pvm) %>% 
  t()
colnames(d) <- as.character(d[1,])
d <- data.frame(d) %>% 
  select(ESSOTE, KSSHP, KYS, SiunSote, Sosteri)
rownames(d) <- c("Sairaanhoitopiiri",
                 "Sairaansijat",
                 "Kaikki potilaat vuodeosastopaikoilla",
                 "Tehohoito ja tehovalvonta paikat",
                 "Kaikki potilaat tehohoito ja tehovalvonta paikoilla",
                 "Kotiutuneet COVID-19 potilaat",
                 "Uudet positiiviset COVID-19 testit",
                 "Kuolleet COVID-19 potilaat",
                 "Kuinka monta COVID-19 potilasta voitaisiin ottaa tehohoitoon nyt",
                 "Kuinka monta EI COVID-19 potilasta voitaisiin ottaa tehohoitoon nyt",
                 "Sairaalahoidossa olevat COVID-19 potilaat yhteensä",
                 "COVID-19 potilaita vuodeosastohoidossa",
                 "COVID-19 potilaite tehohoidossa ja tehovalvontahoidossa",
                 "Sairaalan kokonaiskuormitus",
                 "Teho-osaston kuormitus",
                 "Vajetta lääkäreistä",
                 "Vajetta hoitajista",
                 "Vajetta muusta henkilökunnasta",
                 "Vaje suojatakeista",
                 "Vaje visiireistä",
                 "Vaje maskeista",
                 "Vaje suojakäsineistä",
                 "Vaje käsidesistä",
                 "Vaje muista kriittisistä tarvikkeista",
                 "Tietotekniikan aiheuttamia toiminnan häiriöitä",
                 "Mistä kriittisistä tarvikkeista",
                 "Vaje infuusioliuoksista",
                 "Vaje verituotteista",
                 "Vaje lääkinnällisestä hapesta",
                 "Vaje kipulääkkeistä",
                 "Vaje sedatiivoista",
                 "Vaje verenkierron tukilääkkeistä",
                 "Vaje antibiooteista",
                 "Vaje muista kriittisistä lääkkeistä",
                 "Mistä kriittisistä lääkkeistä"
    )
```

\renewcommand{\arraystretch}{1.5}

```{r echo = F}
knitr::kable(d[2:15, ],
          format = "latex", booktabs = TRUE) %>%
          kable_styling(latex_options = "scale_down") %>% 
          row_spec(10, bold = T, color = "white", background = "#D7261E")
```

## Henkilökunta

```{r henkilokunta, echo = F, warning = F, fig.width=10}
e <- d
e$muuttuja <- rownames(e)

table_1 <- e[16:18,] %>% 
  gather(key = "key", value = "measurement", ESSOTE, KSSHP, KYS, SiunSote, Sosteri) 

table_1_captions <- table_1 %>% 
  mutate(measurement = ifelse(measurement == 1, "Kyllä", "Ei"))


table_1 %>% 
  ggplot(aes(x = key, y = muuttuja, fill = measurement)) + 
  geom_tile(aes(fill= measurement), colour = "gray90", size = 1) +
  scale_fill_manual(values = c("green", "red", "green", "red"), na.value = "white") +
  geom_text(aes(label = measurement), data = table_1_captions) +
  theme_minimal()+ 
  theme(panel.border = element_blank(),
        panel.grid.major = element_blank(),
        panel.grid.minor = element_blank(),
        axis.line = element_blank(),
        legend.position = "none",
        axis.text.x = element_text(color = "grey20", size = 12, hjust = .5, vjust = .5, face = "plain"),
        axis.text.y = element_text(color = "grey20", size = 12, angle = 0, hjust = 1, vjust = 0, face = "plain"),  
        axis.title.x = element_text(color = "grey20", size = 12, angle = 0, hjust = .5, vjust = 0, face = "plain"),
        axis.title.y = element_text(color = "grey20", size = 12, angle = 90, hjust = .5, vjust = .5, face = "plain")) +
  labs(y = NULL,
       x = NULL)+
  scale_x_discrete(position = "top")
```

## Tarvikkeet ja lääkkeet

```{r tarvikkeet, echo = F, warning = F, fig.width = 10}
e <- d
e$muuttuja <- rownames(e)

table_1 <- e[c(19:25, 27:34),] %>% 
  gather(key = "key", value = "measurement", ESSOTE, KSSHP, KYS, SiunSote, Sosteri) 

table_1_captions <- table_1 %>% 
  mutate(measurement = ifelse(measurement == 1, "Kyllä", "Ei"))


table_1 %>% 
  ggplot(aes(x = key, y = muuttuja, fill = measurement)) + 
  geom_tile(aes(fill= measurement), colour = "gray90", size = 1) +
  scale_fill_manual(values = c("green", "red", "green", "red"), na.value = "white") +
  geom_text(aes(label = measurement), data = table_1_captions) +
  theme_minimal()+ 
  theme(panel.border = element_blank(),
        panel.grid.major = element_blank(),
        panel.grid.minor = element_blank(),
        axis.line = element_blank(),
        legend.position = "none",
        axis.text.x = element_text(color = "grey20", size = 12, hjust = .5, vjust = .5, face = "plain"),
        axis.text.y = element_text(color = "grey20", size = 12, angle = 0, hjust = 1, vjust = 0, face = "plain"),  
        axis.title.x = element_text(color = "grey20", size = 12, angle = 0, hjust = .5, vjust = 0, face = "plain"),
        axis.title.y = element_text(color = "grey20", size = 12, angle = 90, hjust = .5, vjust = .5, face = "plain")) +
  labs(y = NULL,
       x = NULL)+
  scale_x_discrete(position = "top")
```

## Puutteet

```{r echo = F, warning = F}
knitr::kable(d[c(26,35),],
          format = "latex", booktabs = TRUE) %>%
          kable_styling(latex_options = "scale_down")
```


## Muut huomiot ja toiminnalliset muutokset

### Essote

**Huomiot:** `r ifelse(is.na(tbl[(tbl$pvm == params$date & tbl$site.id == "ESSOTE"),]$muut.huomiot) | tbl[(tbl$pvm == params$date & tbl$site.id == "ESSOTE"),]$muut.huomiot %in% c(".","-", " "), "Ei huomioita.", tbl[(tbl$pvm == params$date & tbl$site.id == "ESSOTE"),]$muut.huomiot)`

**Toiminnalliset muutoset:** `r ifelse(is.na(tbl[(tbl$pvm == params$date & tbl$site.id == "ESSOTE"),]$toiminnalliset.muutokset) | tbl[(tbl$pvm == params$date & tbl$site.id == "ESSOTE"),]$toiminnalliset.muutokset %in% c(".","-", " "), "Ei muutoksia", tbl[(tbl$pvm == params$date & tbl$site.id == "ESSOTE"),]$toiminnalliset.muutokset)`

### KYS

**Huomiot:** `r ifelse(is.na(tbl[(tbl$pvm == params$date & tbl$site.id == "KYS"),]$muut.huomiot) | tbl[(tbl$pvm == params$date & tbl$site.id == "KYS"),]$muut.huomiot %in% c(".","-", " "), "Ei huomioita.", tbl[(tbl$pvm == params$date & tbl$site.id == "KYS"),]$muut.huomiot)`

**Toiminnalliset muutoset:** `r ifelse(is.na(tbl[(tbl$pvm == params$date & tbl$site.id == "KYS"),]$toiminnalliset.muutokset) | tbl[(tbl$pvm == params$date & tbl$site.id == "KYS"),]$toiminnalliset.muutokset %in% c(".","-", " "), "Ei muutoksia", tbl[(tbl$pvm == params$date & tbl$site.id == "KYS"),]$toiminnalliset.muutokset)`

### KSSHP

**Huomiot:** `r ifelse(is.na(tbl[(tbl$pvm == params$date & tbl$site.id == "KSSHP"),]$muut.huomiot) | tbl[(tbl$pvm == params$date & tbl$site.id == "KSSHP"),]$muut.huomiot %in% c(".","-", " "), "Ei huomioita.", tbl[(tbl$pvm == params$date & tbl$site.id == "KSSHP"),]$muut.huomiot)`

**Toiminnalliset muutoset:** `r ifelse(is.na(tbl[(tbl$pvm == params$date & tbl$site.id == "KSSHP"),]$toiminnalliset.muutokset) | tbl[(tbl$pvm == params$date & tbl$site.id == "KSSHP"),]$toiminnalliset.muutokset %in% c(".","-", " "), "Ei muutoksia", tbl[(tbl$pvm == params$date & tbl$site.id == "KSSHP"),]$toiminnalliset.muutokset)`

### SiunSote

**Huomiot:** `r ifelse(is.na(tbl[(tbl$pvm == params$date & tbl$site.id == "SiunSote"),]$muut.huomiot) | tbl[(tbl$pvm == params$date & tbl$site.id == "SiunSote"),]$muut.huomiot %in% c(".","-", " "), "Ei huomioita.", tbl[(tbl$pvm == params$date & tbl$site.id == "SiunSote"),]$muut.huomiot)`

**Toiminnalliset muutoset:** `r ifelse(is.na(tbl[(tbl$pvm == params$date & tbl$site.id == "SiunSote"),]$toiminnalliset.muutokset) | tbl[(tbl$pvm == params$date & tbl$site.id == "SiunSote"),]$toiminnalliset.muutokset %in% c(".","-", " "), "Ei muutoksia", tbl[(tbl$pvm == params$date & tbl$site.id == "SiunSote"),]$toiminnalliset.muutokset)`

### Sosteri

**Huomiot:** `r ifelse(is.na(tbl[(tbl$pvm == params$date & tbl$site.id == "Sosteri"),]$muut.huomiot) | tbl[(tbl$pvm == params$date & tbl$site.id == "Sosteri"),]$muut.huomiot %in% c(".","-", " "), "Ei huomioita.", tbl[(tbl$pvm == params$date & tbl$site.id == "Sosteri"),]$muut.huomiot)`

**Toiminnalliset muutoset:** `r ifelse(is.na(tbl[(tbl$pvm == params$date & tbl$site.id == "Sosteri"),]$toiminnalliset.muutokset) | tbl[(tbl$pvm == params$date & tbl$site.id == "Sosteri"),]$toiminnalliset.muutokset %in% c(".","-", " "), "Ei muutoksia", tbl[(tbl$pvm == params$date & tbl$site.id == "Sosteri"),]$toiminnalliset.muutokset)`

\newpage

## Aikasarja

Aikasarjaan soveltuvat tiedonkeruu alkoi 27.3.2020. KSSHP:n tiedot puuttuvat yhdeltä päivältä.

### Sairaalahoito

```{r covid19-sairaalassa, echo = F, warning = F, fig.width = 10, fig.height = 5}
dat %>% 
    ggplot(aes(x = pvm, y = covid19.potilaat.yhteensa, fill = site.id)) + 
    geom_bar(stat = "identity", position = "stack") +
    scale_fill_viridis_d(name = "Sairaala") +
    labs(title = "COVID-19 potilaita sairaalassa",
         subtitle = "SecAppiin ilmoitetut luvut",
         y = "Potilaita",
         x = "Päivämäärä",
         caption = "KSSHP 1.4. tiedot puuttuvat") + 
    theme(line = element_blank(),
          rect = element_blank(),
          strip.text.x = element_text(size = 12, colour = "black", face = "bold"),
          strip.background = element_rect(colour = "black", fill = "white"),
          plot.caption = element_text(color = "black", face = "italic"))
```

### Tehohoito

```{r covid19-teholla, echo=F, warning = F, fig.width = 10, fig.height = 5}
dat %>% 
  ggplot(aes(x = pvm, y = covid19.tehohoito.ja.tehovalvonta, fill = site.id)) + 
  geom_bar(stat = "identity", position = "stack") +
  scale_fill_viridis_d(name = "Sairaala") +
  labs(title = "COVID-19 potilaita tehohoidossa",
       subtitle = "SecAppiin ilmoitetut luvut",
       y = "Potilaita",
       x = "Päivämäärä",
       caption = "KSSHP 1.4. tiedot puuttuvat") + 
  theme(line = element_blank(),
        rect = element_blank(),
        strip.text.x = element_text(size = 12, colour = "black", face = "bold"),
        strip.background = element_rect(colour = "black", fill = "white"),
        plot.caption = element_text(color = "black", face = "italic"))
```
